【裁判字號】    98,審訴,3251
【裁判日期】    980828
【裁判案由】    毒品危害防制條例
【裁判全文】
臺灣高雄地方法院刑事判決            98年度審訴字第3251號
公  訴  人  臺灣高雄地方法院檢察署檢察官
被      告  甲○○
                    （另案於台灣屏東監獄執行中）
上列被告因違反毒品危害防制條例案件，經檢察官提起公訴（98
年度毒偵字第4011號），嗣因被告就被訴事實為有罪陳述，經本
院告知簡式審判程序意旨且聽取公訴人及被告之意見，本院合議
庭裁定由受命法官獨任依簡式審判程序審理並判決如下：
    主  文
鄭柏林施用第一級毒品，累犯，處有期徒刑拾月；又施用第二級
毒品，累犯，處有期徒刑柒月。應執行有期徒刑壹年貳月。
    事  實
一、鄭柏林前因施用毒品案件，經本院88年度毒聲字第7719號裁
    定送觀察、勒戒後，認有繼續施用毒品傾向，遂以88年度毒
    聲字第9548號裁定令入戒治處所施以強制戒治，再以裁定停
    止戒治，於民國92年5 月6 日予以釋放（指揮書執畢日期為
    同年12月5 日），因停止戒治期滿未經撤銷而視為執行完畢
    ，另由台灣高雄地方法院檢察署檢察官以90年度戒毒偵字第
    24號為不起訴處分。又於91年間同因施用毒品，分別經本院
    91年度訴字第2225號判決判處有期徒刑10月及91年度易字第
    4414號判決判處有期徒刑6 月確定，復經裁定應執行有期徒
    刑1 年2 月；其後再因施用毒品案件，由本院以93年度訴字
    第1482號判決判處有期徒刑1 年確定，再接續上述有期徒刑
    1 年2 月而為執行，初於94年6 月21日縮短刑期假釋出監，
    惟經撤銷假釋而入監執行殘刑，於95年8 月19日縮刑期滿執
    行完畢。詎其猶不知悛悔，分別基於施用第一級毒品海洛因
    與第二級毒品甲基安非他命之犯意，於98年5 月30日下午某
    時許，在其位於高雄市○○區○○街1 號住處（起訴書誤載
    為高雄市鼓山區○○○路187 巷2 號），先後以將海洛因摻
    水後再以針筒注射及將甲基安非他命置入玻璃球燃燒加熱之
    方式，非法施用第一級毒品海洛因與第二級毒品甲基安非他
    命各1 次。嗣於同日19時30分許，因另案通緝在高雄市鼓山
    區○○○路187 巷2 號遭警查獲，並徵得其同意後採尿送驗
    ，進而查悉上情。
二、案經高雄市政府警察局鼓山分局報請台灣高雄地方法院檢察
    署檢察官偵查起訴。
    理  由
一、本件被告鄭柏林各係違反毒品危害防制條例第10條第1 項、
    第2 項之施用第一級毒品與第二級毒品罪，其法定刑俱為死
    刑、無期徒刑、最輕本刑為3 年以上有期徒刑以外之罪，於
    準備程序進行中被告就被訴事實為有罪陳述，由受命法官告
    知簡式審判程序要旨並聽取其與公訴人之意見，經被告同意
    適用簡式審判程序後，本院亦認無不得或不宜改依簡式審判
    程序進行之處，爰依刑事訴訟法第273 條之1 第1 項、第28
    4 條之1 規定，本院合議庭裁定由受命法官獨任進行簡式審
    判程序，合先敘明。
二、上揭事實，業有尿液代碼姓名對照登記表暨高雄市立凱旋醫
    院98年6 月11日濫用藥物尿液檢驗報告各1 件在卷可稽，復
    據被告於本院審理中上情坦認不諱，足徵其自白核與事實相
    符，堪予採信。另查，被告前因施用毒品案件，經裁定送觀
    察、勒戒後，認有繼續施用毒品傾向，遂以裁定令入戒治處
    所施以強制戒治，再以裁定停止戒治，於92年5 月6 日予以
    釋放（指揮書執畢日期為同年12月5 日），因停止戒治期滿
    未經撤銷而視為執行完畢，另由台灣高雄地方法院檢察署檢
    察官以90年度戒毒偵字第24號為不起訴處分；又於91年間同
    因施用毒品，經本院各以91年度訴字第2225號判決判處有期
    徒刑10月及91年度易字第4414號判決判處有期徒刑6 月確定
    等情，有台灣高等法院被告前案紀錄表及本院被告院內索引
    卡紀錄表各1 份附卷可參，足認被告確於首次強制戒治執行
    完畢釋放後，5 年內再犯毒品危害防制條例第10條之施用毒
    品罪。職是，本件事證明確，被告犯行洵堪認定，自應依法
    論科。
三、查海洛因、甲基安非他命各係毒品危害防制條例第2 條第2
    項第1 款、第2 款所定之第一級毒品與第二級毒品，依法不
    得持有、施用及販賣。核被告鄭柏林所為，分別係違反毒品
    危害防制條例第10條第1 項施用第一級毒品罪及同條第2 項
    施用第二級毒品罪。其施用第一級毒品海洛因與第二級毒品
    甲基安非他命前分別持有海洛因、甲基安非他命之低度行為
    ，俱應為施用之高度行為所吸收，不另論罪。又被告先後涉
    犯施用第一、二級毒品罪彼此間犯意各別、行為互殊，觸犯
    構成要件相異之罪名，應予分論併罰。再者，被告前因施用
    毒品等罪，先後經本院判決有罪確定，於95年8 月19日縮刑
    期滿執行完畢一節，業如前述，並有前開台灣高等法院被告
    前案紀錄表附卷足憑，是其前受有期徒刑執行完畢後，5 年
    內故意再犯有期徒刑以上之本罪，俱應論以累犯並依法加重
    其刑。爰審酌被告前因施用毒品案件，迭經觀察勒戒、強制
    戒治及法院科刑判決後，竟再為本件施用毒品犯行，足見其
    惡習已深，且戒絕毒癮之意志不堅，未能體悟施用毒品對自
    己、家人造成之傷害及社會之負擔，自屬可議；惟念其於犯
    後態度良好，並能坦承犯行，及施用毒品本質上係屬戕害自
    身健康之行為，尚未直接危害他人，反社會性程度應屬較低
    等一切情狀，分別量處如主文所示之刑，並定其應執行之刑
    ，以資懲儆。
據上論斷，應依刑事訴訟法第273 條之1 第1 項、第299 條第1
項前段，毒品危害防制條例第10條第1 項、第2 項，刑法第11條
前段、第47條第1 項、第51條第5 款，判決如主文。
中    華    民    國    98    年    8     月    28    日
                  刑事第十庭  法  官    陳明呈
以上正本證明與原本無異。
如不服本判決應於收受送達後10日內向本院提出上訴書狀，並應
敘述具體理由；如未敘述上訴理由者，應於上訴期間屆滿後20日
內向本院補提理由書（均須按他造當事人之人數附繕本）「切勿
逕送上級法院」。
中    華    民    國    98    年    8     月    28    日
                              書記官    張琇晴
附錄本判決論罪科刑之法條：
毒品危害防制條例第十條
施用第一級毒品者，處六月以上五年以下有期徒刑。
施用第二級毒品者，處三年以下有期徒刑。


司法院資訊處製作；財團法人民間司法改革基金會備份。
